臺灣臺中地方法院刑事判決　　　　　　　　　　　　　九十三年度交訴字第三二號
　　公　訴　人　臺灣臺中地方法院檢察署檢察官
　　被　　　告　甲○○
右列被告因公共危險等案件，經檢察官提起公訴（九十三年度偵字第一一五０號），
本院合議庭裁定進行簡式審判程序，判決如左：
    主  文
甲○○駕駛動力交通工具肇事，致人傷害而逃逸，處有期徒刑陸月，如易科罰金以
佰元折算壹日。緩刑年。
被訴過失傷害部分，公訴不受理。
    事  實
一、甲○○於民國九十三年一月四日晚上騎乘車牌碼號ＯＢＦ—五０八號重型機車，
    自竹子坑由北往南方向行駛，沿台中縣太平市○○路行駛欲返回車籠埔。於當晚
    二十一時十五分許，行經臺中縣太平市○○路四六二巷及四三八巷中間路段巷口
    處，欲左轉至光興路巷內時，本應注意汽車行駛至交岔路口時，轉彎車應讓直行
    車先行，而依當時情況又非不能注意。其竟疏未注意及此，仍貿然左轉後橫越雙
    黃線逆向行駛，適有乙○○騎乘車號ＹＪＳ—七五一號重型機車沿光興路由東向
    西駛來，甲○○所騎機車撞及乙○○上開機車右側，乙○○人車倒地致受有右側
    鎖骨骨折之傷害（涉犯過失傷害部分，業經依鄉鎮市調解條例調解成立，於調解
    書內乙○○表明同意不追究刑責，並經法院核定，視為於調解成立時撤回告訴）
    。豈料，甲○○於騎乘機車肇事致乙○○受傷後，下車詢問乙○○受有傷害後，
    因害怕又騎乘該機車逃逸返回台中縣霧峰鄉○○村○○路三二八巷六二號住處，
    經警依路人記下甲○○所騎機車車牌號碼，而於隔（五）日凌晨二時許，在甲○
    ○上址住處查獲。
二、案經台中縣警察局霧峰分局報請臺灣臺中地方法院檢察署檢察官偵查起訴。
    理  由
甲、有罪部分：
一、右開犯罪事實，訊據被告甲○○均坦承不諱，核與被害人乙○○於警訊及偵查時
    指訴情節相符，並有現場及車輛受損相片十二張、道路交通事故現場圖、道路交
    通事故調查報告表（一）（二）、舉發違反道路交通管理事件通知單等附卷可資
    佐證，被告犯行洵堪認定。
二、核被告甲○○所為，係犯刑法第一百八十五條之四之公共危險罪。爰審酌被告因
    自己之過失肇致車禍導致被害人受傷，竟未報警處理，即離去現場，應予非難，
    惟念被告並無不良素行及曾下車詢問被害人傷勢，只因一時害怕而離去現場及被
    告已與被害人達成民事和解賠償等一切情狀，從輕量處如主文第一項所示之刑，
    並諭知易科罰金之折算標準，以資懲儆。末查被告前未曾受有期徒刑以上刑之宣
    告，有本院刑事被告前科紀錄表在卷可按，被告坦承犯行，且迅速與被害人達成
    和解，深具悔意，其經此教訓，當知警惕而無再犯之虞，本院綜核各情，所宣告
    之刑，認以暫不執行為適當，併予宣告緩刑，以啟自新。
乙、不受理部分：
一、公訴意旨另以：被告甲○○於民國九十三年一月四日晚上騎乘車牌碼號ＯＢＦ—
    五０八號重型機車，自竹子坑由北往南方向行駛，沿台中縣太平市○○路行駛欲
    返回車籠埔。於當晚日二十一時十五分許，行經臺中縣太平市○○路四六二巷及
    四三八巷中間路段巷口處，欲左轉至光興路巷內時，本應注意汽車行駛至交岔路
    口時，轉彎車應讓直行車先行，而依當時情況又非不能注意。其竟疏未注意及此
    ，仍冒然左轉後橫越雙黃線逆向行駛，適有乙○○騎乘車號ＹＪＳ—七五一號重
    型機車沿光興路由東向西駛來，甲○○所騎機車撞及乙○○上開機車右側，乙○
    ○人車倒地致受有右側鎖骨骨折之傷害。案經被害人乙○○告訴，因認被告甲○
    ○涉有刑法第二百八十四條第一項之過失傷害罪嫌。
二、按告訴乃論之罪，告訴人於第一審辯論終結前得撤回其告訴，又告訴經撤回者，
    應諭知不受理之判決，刑事訴訟法第二百三十八條第一項、第三百零三條第三款
    ，分別定有明文。
三、又按鄉鎮市調解條例於八十五年一月十七日修正公布部分條文，其中第二十五條
    第二項規定修正為刑事告訴乃論事件於偵查中或第一審法院辯論終結前，調解成
    立，經法院核定，並經當事人同意撤回者，視為於調解成立時撤回告訴或自訴。
    至該條修正後增列「經當事人同意撤回」要件，應指當事人將上揭意思文義明載
    於調解書內送請核定，即使該刑事事件發生訴訟法上撤回告訴或自訴之效力，應
    視為於調解成立時撤回告訴，毋庸告訴人再為撤回告訴之表示，始發生撤回告訴
    之效力。查：被告因前揭車禍，肇致被害人乙○○受傷，乙○○雖曾於警訊時提
    出告訴，惟被告與被害人乙○○於提出告訴後之九十三年二月廿五日，業經臺中
    縣太平市調解委員會調解成立，於調解書第三點載明「對造人（即乙○○）同意
    拋棄其他民事請求權及刑事不追究」等語，有臺中縣太平市調解委員會九十三年
    度刑調字第廿四號調解書在卷可稽，該調解書並於同年三月十日經本院民事庭審
    核，以九十三年度核字第七七二號車禍糾紛事件准予核定在案，此有本院依職權
    調取之該案卷宗可查，足見上開調解內容自應包含被害人乙○○之刑事告訴權，
    且被告該部分涉犯刑法第二百八十四條第一項前段之過失傷害罪嫌，依同法第二
    百八十七條規定，須告訴乃論，揆諸前揭說明，本件被告涉犯過失傷害被害人乙
    ○○之告訴乃論刑事事件，既已於本院辯論終結前，調解成立，經法院核定，並
    經被害人乙○○於調解書內表明同意不追究被告之刑責 (其真意應即同意撤回告
    訴），即應視為於調解成立時撤回告訴，毋庸被害人乙○○再為撤回告訴之表示
    ，始發生撤回告訴之效力，則此部分揆諸前項說明，爰諭知不受理之判決。
據上論斷，應依刑事訴訟法第二百七十三條之一第一項、第二百九十九條第一項前段
、第三百零三條第三款，刑法第一百八十五條之四、第四十一條第一項前段、第七十
四條第一款，罰金罰鍰提高標準條例第二條，判決如主文。
中      華      民      國      九十三  年       四     月     十 四    日
                                 臺灣臺中地方法院交通法庭
                                        法  官  王  靜  秋
右正本證明與原本無異。
如不服本判決，應於送達後十日內向本院提出上訴狀（須附繕本），上訴於台灣高等
法院台中分院。
                                        書記官
中      華      民      國      九十一      年      十    月    十六    日
附錄論罪科刑法條
刑法第一百八十五條之四
駕駛動力交通工具肇事，致人死傷而逃逸者，處六月以上五年以下有期徒刑。
